臺灣高等法院臺中分院民事判決
                                     109年度建上字第73號
上  訴  人  黃聖裕  
被上訴人    王紹均即宏詮土木包工業
訴訟代理人  劉威宏律師
上列當事人間請求給付承攬報酬事件，上訴人對於中華民國109
年7月3日臺灣苗栗地方法院107年度建字第17號第一審判決提起
上訴，本院於110年5月11日言詞辯論終結，判決如下：     
    主  文
上訴駁回。
第二審訴訟費用由上訴人負擔。
    事實及理由
壹、程序部分
    上訴人經合法通知，未於言詞辯論期日到場，且核無民事訴
    訟法第386條各款所列情形，爰依被上訴人之聲請，由其一
    造辯論而為判決。
貳、實體部分　　
一、被上訴人主張：兩造於民國107年1月間開始洽談由上訴人委
    由被上訴人承作苗栗縣○○市○○里○○街00號房屋（下稱系爭房
    屋）之土木、水電及鐵工工程（下稱系爭工程），並於同年
    4月10日達成合意，約定以新臺幣（下同）370萬元總價承攬
    ，並由被上訴人擬具工程承攬合約書（下稱系爭合約）。詎
    於同年9月10日系爭工程將完工之際，上訴人稱其家中需安
    神位，要求被上訴人停止進場施工，待上訴人安完神位後，
    即拒絕被上訴人進場施工收尾。然第一至三期工程已完成，
    上訴人依系爭合約應給付第一至三期工程款共190萬元，扣
    除上訴人已給付之第一、二期工程款各60萬元及第三期工程
    款中10萬元，上訴人尚餘60萬元未給付；第四至六期工程中
    未完工部分，係因可歸責於上訴人事由致被上訴人無法為給
    付，則被上訴人仍得請求第四至六期工程款180萬元，扣除
    未施作部分工程款33萬4624元後之剩餘工程款146萬5376元
    ；又兩造有口頭合意追加工程項目，故併請求追加工程款14
    萬0574元。爰以系爭契約第4條、第5條及民法第490條、第5
    05條、第267條為先位請求權基礎，請求上訴人應給付承攬
    報酬220萬5950元【60萬元+146萬5376元+14萬0574元=220萬
    5950元】；又縱使兩造間無契約關係，然被上訴人既已施作
    系爭工程及追加工程，上訴人亦屬無法律上原因受有利益，
    爰以民法第179條為備位請求權基礎，請求上訴人應返還不
    當得利220萬5950元等語。並求為命：⑴上訴人應給付被上訴
    人220萬5950元，其中214萬0574元自107年11月1日起，其中
    65,376元自108年1月24日起，均至清償日止，按年息百分之
    5計算之利息。⑵並願供擔保，請准宣告假執行（原審就前開
    部分為上訴人敗訴之判決，上訴人聲明不服，提起上訴；未
    於本院審理範圍部分，不予贅述）。並答辯聲明：上訴駁回
    。
二、上訴人則以：兩造並未簽署系爭合約，兩造就系爭合約及所
    附估價單之內容與價格均未合意，伊亦否認承攬報酬為370
    萬元，則系爭工程施作並無價目表，為實作實算契約，應按
    習慣支付；且部分工程是被上訴人依約應施作範圍，並非追
    加。被上訴人未依上訴人提供的平面配置圖完成施作，多有
    施作錯誤及瑕疵，伊有以口頭定期催告被上訴人修補，然被
    上訴人拒絕修補，伊遂請被上訴人不要再進場施作，上訴人
    方於同年12月間另僱他人修補，支出維修費用115萬8000元
    ，此部分主張與被上訴人之工程款抵銷等語，資為抗辯。並
    上訴聲明：㈠原判決不利上訴人之部分廢棄。㈡上開廢棄部分
    ，被上訴人第一審之訴及其假執行之聲請均駁回。
三、兩造於原審同意不爭執事項如下：（見原審卷㈠第383至387
    頁、原審卷㈡第58頁）
１、被上訴人承攬上訴人之系爭工程。
２、被上訴人執有形式上蓋有宏詮土木包工業及王紹均章之107 
    年4月10日之系爭合約，工程內容為上訴人住宅增建修改工
    程，工程地點為系爭房屋，價金共計為370萬元，並於第5條
    約定：「付款方式：本工程簽約依工程總造價，共分6期請
    款，請款時用現金匯款或現金支票支付。⒈本工程進場開工
    後收頭期工程款60萬元⒉本工程3F前方鐵皮屋完成後收二期
    工程款60萬元（含前方鐵皮屋、前方露臺地磚）⒊本工程後
    方鋼構組立完成後收三期工程款70萬元（含後方地基開挖、
    鋼構組立、樓層板鋼筋綁紮、混凝土灌漿、水電工程、鷹架
    搭設）⒋本工程砌磚粉刷完成後收四期工程款80萬元（含拆
    除工程、砌磚工程、室內外粉刷、水電配管）⒌本工程壁地
    磚完成後收五期工程款80萬元（所有壁地磚工程、水電工程
    ）⒐本工程工程驗收完成後收工程尾款20萬元」；第9條約定
    ：「本工程以工程總價承包，且合約簽署後，至效期屆滿前
    ，如逢物價指數、運費、匯率等調整上漲、鋼筋鐵材除外其
    餘均由乙方（即被上訴人）自行吸收」（見司促卷第17至25
    頁）。
３、上訴人分別於107年3月23日、同年5月18日轉帳60萬元、60萬
    元至臺灣企銀帳號00000000000號，戶名陳○○之帳戶（下稱
    系爭臺企帳戶）內（見司促卷第33頁、35頁）。
４、上訴人委託訴外人黃聖航於107年7月2日轉帳10萬元至系爭臺
    企帳戶內（見司促卷第37頁）。
５、被上訴人之配偶有以LINE通訊軟體，於107年4月9日向上訴人
    表示「‧‧‧那我就把鋁門窗扣掉，再找時間將合約書拿過去
    跟你簽約」（見司促卷第45頁）；於同年7月25日向上訴人
    表示「阿裕月底出票不夠60萬幫我準備一下，因鐵工跟水電
    來請款都要現金所以我錢不夠了。我的貸款又不如預期的金
    額‧‧‧」，並經上訴人表示：「我在辦增貸了；我也在想辦
    法了」（見司促卷第47頁）；於同年8月12日向上訴人表示
    ：「工程完成明細已經列出來給你弟看了，我要發薪水跟材
    料錢明天是否方便匯款」（見司促卷第49頁）；於同年9月2
    日向上訴人表示：「阿裕估價單已經給你們好幾天了，不知
    道你們一家人（包含你弟弟）看了如何，我們工程差不多已
    經完成90% ，我們的款項卻只收到35%（130萬) 你們要求我
    們趕工程我們都配合你們，你說手頭緊也讓你們方便那麼久
    了，我們也要付材料及工資也要周轉，是否可以先將後續款
    項先支付，讓我能付予廠商材料及工資」（見司促卷第49頁
    ）。
７、被上訴人執有工程追加估價單，上載工程追加款為195,174 
    元（見司促卷第57至59頁）。
８、被上訴人執有工程合約書上未施作明細，上載金額為239,854
    元（見原審卷㈠第99頁）。
四、得心證之理由：
㈠、被上訴人主張兩造合意系爭合約之內容，其並已施作大部分
    工程，惟於完工前，經上訴人要求其不得進場施工，致被上
    訴人無法履行後續工程，先位依系爭契約、承攬關係及民法
    第267條之規定，請求給付上開工程款等情，據其提出系爭
    合約書、現場施工照片、存摺影本、LINE對話紀錄及工程追
    加估價單等為證。上訴人固不否認被上訴人有至系爭房屋施
    作系爭工程，惟否認與被上訴人簽立系爭合約，並主張系爭
    工程有諸多瑕疵，經其通知，被上訴人並未修補，而上訴人
    已另委由他人修補，並支出修補費用等語置辯。
㈡、按稱承攬者，謂當事人約定，一方為他方完成一定之工作，
    他方俟工作完成，給付報酬之契約，民法第490條第1項定有
    明文。從而承攬契約為諾成契約，雙方意思表示一致即成立
    ，不以簽署書面為必要。查，依據被上訴人提出之系爭合約
    ，其上固僅有被上訴人之蓋印，而無上訴人之簽章（見司促
    卷第17至25頁），惟上訴人於原審提出原審被證一之工程平
    面圖（見原審卷㈠第231至233頁），並自陳：該平面配置圖
    即為委託被上訴人施作之範圍（見原審卷㈠第447頁）。而本
    件經原審囑託臺中市大臺中建築師公會（下稱鑑定機關）鑑
    定，經鑑定機關檢視上開工程平面圖，認以專業製圖內容或
    精細度而言，雖非繪製準確與標示詳細的狀態，但已不失具
    備圖說最重要之功能，即「溝通」之效；又鑑定機關並持上
    開工程平面圖與系爭合約至現場比對，認系爭合約報價單中
    所約定之施作工程項目、內容、數量等，以現場完成可視可
    及部分，經現場丈量，大部分與工程平面圖相近，且持系爭
    合約與工程平面圖與兩造溝通，亦無障礙，足認系爭合約係
    依工程平面圖擬具而來（外放鑑定報告書第11頁、第33頁）
    ，堪認兩造於洽談系爭工程過程，由上訴人指示被上訴人依
    該工程平面圖施作，被上訴人遂依該工程平面圖應施作工程
    項目、內容、數量等擬具系爭合約（含報價單）。再參以被
    上訴人之配偶曾於107年4月9日，以LINE向上訴人表示將找
    時間拿合約予上訴人簽署，上訴人亦表示「OK」（見不爭執
    事項５）；且上訴人先後於107年3月23日、5月18日亦轉帳60
    萬元、60萬元至系爭臺企帳戶；另於107年7月2日轉帳10萬
    元至系爭臺企帳戶（見不爭執事項３、４），在同年7月25日
    以LINE向被上訴人之配偶表示，60萬元部分，其在辦理增貸
    （見不爭執事項５）等情，核與系爭合約第5條約定，於進場
    開工後收頭期工程款60萬元；3樓前方鐵皮屋完成收第二期
    工程款60萬元；後方鋼筋組立完成後收第三期款70萬元等情
    相符。顯見上訴人確有同意系爭合約之內容，被上訴人方開
    始施作系爭工程，並依施作之程度，由上訴人依系爭合約之
    約定內容給付前揭工程款，堪認上訴人主張兩造間就系爭合
    約之內容意思表示合致而成立承攬契約，洵屬可採。又系爭
    合約約定工程總價為370萬元，且於系爭合約第9條業已載明
    系爭工程以總價承包，並於系爭合約所附報價單詳列各施作
    項目、數量及單價，作為計算總價之依據，則上訴人主張系
    爭工程為實作實算，應依習慣計價云云，自屬無據。
㈢、按工作有瑕疵者，定作人得定相當期限，請求承攬人修補之
    。承攬人不於前項期限內修補者，定作人得自行修補，並得
    向承攬人請求償還修補必要之費用。承攬人不於前條第1項
    所定期限內修補瑕疵，或依前條第3項之規定拒絕修補或其
    瑕疵不能修補者，定作人得解除契約或請求減少報酬。但瑕
    疵非重要，或所承攬之工作為建築物或其他土地上之工作物
    者，定作人不得解除契約。民法第493條第1項、第2項、第4
    94條第1項定有明文。民法第493條有關承攬工作物瑕疵修補
    之規定，所謂定作人得自行修補，係以承攬人不於定作人所
    定之期間內修補為其要件，因定作人既願訂定承攬契約而將
    工作委由承攬人承製，顯見對於工作瑕疵之補正，亦以承攬
    人有較強之修繕能力，能夠以較低廉之成本完成修補，定作
    人倘未先行定期催告承攬人是否修補瑕疵，自不容其逕自決
    定雇工修補，此不獨就契約係締結雙方以最低成本獲取最大
    利益之經濟目的所必然獲致之結論，且就避免使承攬人負擔
    不必要之高額費用之公平原則而言，亦係不可違背之法則。
    上訴人雖主張因被上訴人施作有瑕疵，其已定期被上訴人修
    補，被上訴人未修補，所以要被上訴人不要進場，就是終止
    契約的意思。惟查，據上訴人於原審先稱：是被上訴人於10
    7年9月15日後不願再進場施作（見原審卷㈠第229頁），復稱
    ：自107年9 月20日起被上訴人未就瑕疵部分修補，經伊口
    頭催告，被上訴人未再進場，伊就將瑕疵拍照後，僱工修補
    瑕疵並完成後續工程（見原審卷㈠第381頁），而後再改稱：
    因為被上訴人施作進度落後，伊請被上訴人在107年9月15日
    前後先不要施工，因為同年月30日伊家神明要安座，在同年
    月30日神明安座後，被上訴人有問何時可以再進場，因伊發
    現工程很多瑕疵，伊就告知被上訴人不要進場施工，伊是在
    於107年9月15日前後至30日之間要被上訴人修補（見原審卷
    ㈡第51頁），復又改稱：伊在同年月30日後過兩三天有口頭
    跟被上訴人表示給予15天時間修補，但被上訴人並未修補，
    故伊才於107年12月間請他人修補（見原審卷㈡第52頁）；復
    再稱：伊在同年10月16、17日請被上訴人不要進場等語（見
    原審卷㈡第52頁）。則上訴人就有無定期催告被上訴人修補
    瑕疵，及被上訴人為何未再進場施工及何時未再進場施工等
    情，說詞前後反覆不一，已無從信其確有通知被上訴人定期
    修補等語為真。此外，據證人即上訴人之配偶林沛穎固於原
    審證稱：伊有參與系爭工程之過程，上訴人於停工期間（指
    神明安座期間）有向被上訴人表示瑕疵太重大，不相信被上
    訴人施工，有請他人來看，看完有請他人於107年10月底來
    施作，在請他人來修補前，因為不相信被上訴人施工，所以
    沒有請被上訴人修補瑕疵，上訴人於停工期間發現被上訴人
    施工有瑕疵後，就不讓被上訴人再進場施工等語（見原審卷
    ㈡第53至56頁）。則依證人林沛穎前揭所述，上訴人並未定
    期通知被上訴人修補瑕疵，而是在停工期間發現瑕疵後，即
    要被上訴人不要進場施工。證人林沛穎雖又稱：上訴人有讓
    被上訴人就收尾部分完工，就瑕疵部分沒讓被上訴人修補；
    復再改稱：就瑕疵的一部分有讓被上訴人先修補，但被上訴
    人修補不OK，未達上訴人要求，上訴人就不讓被上訴人修補
    ，而請其他專業人來修補（見原審卷㈡第55至56頁）；而後
    又改稱：被上訴人在停工後好像沒有再進場施工等語（見原
    審卷㈡第56頁）。則證人林沛穎上開證述，亦前後不一，難
    以信採。上訴人復未舉證證明其確有定期通知被上訴人修補
    ，而被上訴人拒絕修補之情事，則上訴人要求被上訴人不要
    進場，自不符合民法第493條第2項所定定作人得自行修補，
    並得向承攬人請求償還修補必要之費用及民法第494條第1項
    解除契約之要件。
㈣、按民法第511條規定，工作未完成前，定作人得隨時終止契約
    。但應賠償承攬人因契約終止而生之損害。因在終止前，原
    承攬契約既仍屬有效，是此項定作人應賠償因契約終止而生
    之損害，自應包括承攬人已完成工作部分之報酬及所失其就
    未完成部分應可取得之利益（最高法院99年度台上字第818
    號民事裁判意旨參照）。上訴人為系爭工程之定作人，依據
    民法第511條之規定，自得隨時終止承攬契約，惟其終止前
    ，原承攬契約仍屬有效，關於被上訴人已完成工作部分之報
    酬，自仍應負給付義務。查：
１、依據系爭合約第5條約定：第一期款：開工進場後60萬元，第
    二期款：3F前方鐵皮屋完成後（含前方鐵皮屋、前方露臺地
    磚）60萬元，第三期款：後方鋼構組立完成後（含後方地基
    開挖、鋼構組立、樓層板鋼筋綁紮、混凝土灌漿、水電工程
    、鷹架搭設）70萬元，第四期款：砌磚粉刷完成後（含拆除
    工程、砌磚工程、室內外粉刷、水電配管）80萬元，第五期
    款：壁地磚完成後（所有壁地磚工程、水電工程）80萬元，
    第六期款：工程驗收完成後之尾款20萬元，有系爭合約在卷
    可參。又按當事人之一方因可歸責於他方之事由，致不能給
    付者，得請求對待給付。但其因免給付義務所得之利益或應
    得之利益，均應由其所得請求之對待給付中扣除之。民法第
    267條定有明文。
２、本件經原審囑託鑑定機關就被上訴人已施作完成、未施作完
    成之項目、金額等情為鑑定。據鑑定機關鑑定結果認：被上
    訴人施作完成者共計拆除工程；放樣、土方及搭建工程；結
    構體工程；泥作工程；雜項工程；鐵皮屋工程等六大項，其
    中未施作完成之項目多在泥作工程及雜項工程，而依現場狀
    況已完成第五期款中付款條件地壁磚及水電，兩造應係於第
    六期款發生爭執而未能完成等語（見鑑定報告書第33至34頁
    ）；再參諸鑑定意見所指出之未施作完成項目包括泥作項目
    ：①1F大門上方缺口粉刷後新貼丁掛磚、②1F廁所牆面地板磁
    磚剔除後新作粗底、粉刷後彈性水泥塗佈、廁所牆面新貼壁
    磚、③1F神廳地板新貼拋光石英石、④1F後陽台地板新貼止滑
    地磚、⑤2F前陽台外牆及女兒牆新作粗底、新貼丁掛磚、⑥2F
    廁所地板新貼壁磚裁切、⑦2F後方臥室與陽台隔牆砌1B磚預
    留落地窗、砌磚後內牆粉光、外牆粉粗、⑧2F後方陽台兩側
    女兒牆砌1B磚寬、砌磚後外牆粉光內扇粉粗底、2F後陽台女
    兒牆鐵件欄杆、⑨2F後方臥室與陽台隔間牆外扇及陽台兩側
    內牆新貼丁掛磚、⑩2F後段陽台地板新貼止滑地板、⑪3F廁所
    配合水電地板PC地板墊高15CM、廁所浴缸主牆、地板新貼安
    心居六角磚、⑫3F後方臥室與陽台隔牆砌1B磚預留落地窗、
    砌磚後內牆粉光、⑬3F後方陽台女兒牆砌1B磚、砌牆後外牆
    光、內扇粉粗底、⑭3F後方臥室與陽台隔間牆外扇及陽台兩
    側內牆新貼丁掛磚、⑮3F後陽台地板新貼止滑地磚、⑮3F前方
    露臺新貼拋光磚、⑯背面外牆3F~3F（含女兒牆、外扇）、左
    側外牆1F~3F 、右側外牆3F施作防水漆（見鑑定意見書第16
    至23頁），足認系爭工程就內部砌磚、粉光及新貼磁磚工程
    、外部施作防水漆工程，尚未施作完畢。再對照系爭合約所
    定各期工程款之給付條件，第一至三期款依上開鑑定意見，
    系爭工程已開工，且完成拆除工程、放樣、土方及搭建工程
    、結構體工程及鐵皮屋工程，該等工程款之給付條件自已成
    就，則上訴人自應給付第一至三期之工程款190萬元【60萬
    元+60萬元+70萬元=190萬元】，上訴人業已支付130萬元，
    則就第一至三期工程款部分，上訴人尚應給付60萬元。至於
    第四至六期款，依上所述，系爭工程仍有內部砌磚、粉光及
    新貼磁磚工程、外部施作防水漆工程未施作完畢，從而系爭
    工程就「砌磚粉刷」（第四期付款條件）、「壁地磚施作」
    （第五期付款條件）既未完成，難認第四至六期款項之給付
    條件已成就。惟本件係上訴人未定期催告被上訴人修補，即
    單方拒絕被上訴人再進場施作，並另行僱工施作完成，業如
    前述，應屬可歸責於上訴人之事由，致被上訴人陷於給付不
    能，則被上訴人主張依民法第267條規定，向上訴人請求系
    爭合約第四至六期工程款部分，扣除免給付義務所得之利益
    後之對待給付，應屬有據。
３、而經鑑定機關鑑定結果，認系爭工程中泥作工程現場施作，
    較系爭合約費用減少21萬5208元，然此部分金額包括減少施
    作部分及估價單編號91例外實作實算之實算款2,932元，惟
    被上訴人並未請求該部分實作實算款2,932元，故此部分合
    約未施作而減少費用應為21萬8140元【21萬5208元＋2,932 
    元】，又雜項工程現場施作較系爭合約費用減少11萬6484元
    （見鑑定意見書第16至25頁、第34頁），共計33萬4624元【
    21萬8140元+11萬6484元=33萬4624元】，則就第四至六期工
    程款180萬元【80萬元+80萬元+20萬元】，扣除未施作工程
    項目之利益33萬4624元，被上訴人得請求第四至六期之工程
    款應為146萬5376元【180萬元-33萬4624元】。
㈤、另被上訴人請求追加工程款部分，據其提出工程追加估價單
    為證（見司促卷第57至59頁），此部分經鑑定機關鑑定被上
    訴人除工程追加估價單所示除2F前陽台女兒牆正面外牆施作
    搭建鷹架、2F廁所浴櫃、3F廁所浴櫃、2F後陽台女兒牆追加
    作鐵件欄杆、3F後陽台女兒牆追加作鐵件欄杆、1F新設臺電
    電表等無施作外，其餘皆已完成，故追加部分工程款為14萬
    0574元（見鑑定意見書第27至29頁、第34至35頁）。而審之
    被上訴人就追加工程部分施作之項目包括1F廚房原有灶台拆
    除、1F追加浴櫃、2F廁所上方樓板打除及切除鋼筋、2F前陽
    台配合落地窗兩側砌1/2B磚、鐵皮屋工程等工項（見鑑定意
    見書第27至29頁），為系爭合約所附估價單未包括之工程項
    目，且屬施作內容之重大變動，倘兩造未有合意追加該等工
    程，被上訴人顯無可能自行施作，足認被上訴人主張兩造就
    追加工程部分具有合意，應屬可採，被上訴人自得依兩造間
    就此部分之承攬契約之約定，請求已施作追加工程之工程款
    14萬0574元，應屬有據。
㈥、上訴人雖復抗辯被上訴人之報價太高云云，惟系爭合約既經
    兩造合意，上訴人自應受拘束。況且，本件據鑑定機關亦認
    系爭合約所附報價單之單價，皆屬合理範圍區間之報價，無
    明顯偏離市場行情之狀況（見鑑定報告書第10頁）。至上訴
    人於本院復提出被上訴人有灶台施作錯誤；2、3樓廁所浴櫃
    為上訴人自己購置，並非追加工項；2樓廁所上方樓板打除
    及切除鋼筋部分等工項，為被上訴人應負責項目，非追加工
    程部分等抗辯。惟查，上開2、3樓廁所浴櫃部分，業經鑑定
    機關鑑定被上訴人未施作，而已扣除被上訴人此部分所得請
    求之追加工程款（見鑑定報告書第28頁），已如前述；其餘
    上訴人抗辯部分未據其提出相關證據證明，自無從為其有利
    之認定。
㈦、基上，本件被上訴人先位依據系爭合約第5條、第267條及合
    意追加工程之承攬契約關係，請求上訴人尚應給付之工程款
    為220萬5950元【60萬元+146萬5376元+14萬0574元=220萬59
    50元】，為屬有據。被上訴人先位之請求權基礎既有理由，
    本件即無庸就備位之請求權基礎再為審酌，附此說明。
㈧、至於上訴人主張其另僱工支出瑕疵修補費用115萬8000元與上
    開工程款抵銷部分，因上訴人未能舉證其已定期通知被上訴
    人修補瑕疵，而被上訴人有拒絕修補之情事，上訴人自無從
    依據民法第493條第2項之規定，請求被上訴人償還修補之必
    要費用。況且，被上訴人所提出之訴外人承恩磁磚工程之報
    價單、請款單（原審卷㈠第511至515頁、第523至531頁），
    經原審曉諭上訴人應提出付款證明（原審卷㈠第556 頁），
    然迄亦未見上訴人提出證據證明其有支付修補費用之事實，
    上訴人空言主張抵銷云云，自屬無據。
五、綜上所述，被上訴人依據系爭合約第5條、民法第267條及承
    攬契約之法律關係，請求上訴人給付工程款220萬5950元，
    及其中214萬0574元，自支付命令送達翌日即107年11月1日
    起（見司促卷第73頁），其中6萬5376元自被上訴人於原審
    所提民事準備㈠狀繕本送達翌日即108年1月24日起（見原審
    卷㈠第47頁），均至清償日止，按年息百分之5計算之利息，
    為有理由，應予准許。原審判決上訴人敗訴，於法並無不合
    ，上訴意旨指摘原判決此部分不當，求予廢棄改判，為無理
    由，應駁回上訴。
六、本件事證已臻明確，兩造其餘之攻擊或防禦方法及所用之證
    據，經本院斟酌後，認為均不足以影響本判決之結果，爰不
    逐一論述，附此敘明。
七、據上論結，本件上訴為無理由，爰判決如主文。
中　　華　　民　　國　　110 　年　　5 　　月　　31　　日
　　　　　　　　　工程法庭　 審判長法　官  許秀芬
　                                 法  官  游文科  
　　　　　　　　　　　　　　　　　 法  官　李慧瑜　　　
正本係照原本作成。
上訴人得上訴。
如不服本判決，應於收受送達後二十日內向本院提出上訴書狀，
其未表明上訴理由者，應於提出上訴後二十日內向本院補提理由
書狀（均須按他造當事人之人數附繕本）。
上訴時應提出委任律師或具有律師資格之人之委任狀；委任有律
師資格者，另應附具律師資格證書及釋明委任人與受任人有民事
訴訟法第四百六十六條之一第一項但書或第二項所定關係之釋明
文書影本。如委任律師提起上訴者，應一併繳納上訴裁判費。  
                                  
                                   書記官  陳秀鳳
　　　　　　　　　　　　　　　　　
中　　華　　民　　國　　110 　年　　5 　　月　　31　　日